【裁判字號】    92,易,8
【裁判日期】    920812
【裁判案由】    竊盜
【裁判全文】
臺灣苗栗地方法院刑事判決                               九十二年度易字第八號
    公  訴  人  臺灣苗栗地方法院檢察署檢察官
    被      告  甲○○
右列被告因竊盜案件，經檢察官提起公訴（九十一年度偵字第四二０六號）及移送併
辦（九十二年度偵字第一二一二號），本院判決如左：
    主  文
甲○○共同連續帶兇器、毀越安全設備竊盜，處有期徒刑壹年陸月。扣案之螺絲起
子壹支沒收。
    事  實
一、甲○○（有多次毒品前科，素行不佳。前因犯贓物、竊盜等罪及違反毒品危害防
    制條例、槍砲彈藥刀械管制條例等案件，經先後判處罪刑確定後，嗣經本院裁定
    應執行有期徒刑二年十一月，而於民國九十二年二月十六日執行完畢）與丙○○
    （另予判決）基於共同意圖為自己不法所有之概括犯意聯絡，於九十一年十月二
    十五日下午二時十五分許，共同攜帶客觀上對人之生命、身體、安全具有危險性
    ，可供凶器使用之螺絲起子一支（移送併辦意旨誤繕為「六角扳手」），先以翻
    牆方式，踰越台中縣后里鄉○○村○○路八十二之八號之圍牆，再以螺絲起子敲
    破後門鋁門窗之玻璃，伸手入內打開門鎖後侵入該住宅（無故侵入住宅部分未據
    告訴），竊取丁○○所有之電腦一台、金項鍊一條及洋酒二瓶得手後，將電腦、
    金項鍊等物予以典當現金後均花費殆盡，洋酒亦經飲用後將空瓶丟棄。嗣於同年
    月二十七日下午三時三十分許，二人續承前揭概括犯意，攜帶相同之兇器螺絲起
    子一支，至乙○○位於苗栗縣公館鄉福星村八鄰二六七之二六號住處，趁無人在
    家，扭開該住宅後門門鎖侵入（侵入住宅部分未據告訴），並持上開螺絲起子破
    壞該住處二樓抽屜後，竊取乙○○所有之郵局儲金簿二本、提款卡一張、現金新
    台幣二千元、戒指十三只、手環一只、玉佩二只、皮包五個、金鎖片一片等物得
    手。因乙○○適時返家發現並呼叫鄰人協助，始於同日下午四時許，經鄰人合力
    在福星村二六七號前先逮捕甲○○；復於同日下午四時十分許，在福星村三鄰芋
    頭田中逮捕丙○○，並即報警處理（右開竊得物品均己發還乙○○）。
二、案經苗栗縣警察局苗栗分局報告臺灣苗栗地方法院檢察署檢察官偵查起訴及移送
    併辦。
    理  由
一、右開事實，業據被告甲○○於審理中坦承不諱，經核與同案被告丙○○偵、審中
    之供述內容一致，復核與被害人丁○○、乙○○警訊中指訴失竊情節相符。而被
    告甲○○與同案被告丙○○二人，侵入台中縣后里鄉○○村○○路八十二之八號
    事警察局鑑定結果，確認為被告丙○○所有之指紋一節，亦有該局九十一年十一
    月四日刑紋字第０九一０三０一一一六號鑑驗書一紙附卷可稽。此外，復有贓物
    認領保管單二紙、螺絲起子一支扣案可憑，堪證被告甲○○前揭審理中之自白與
    事實相符。本件事證明確，被告甲○○犯行洵堪認定。
二、按刑法第三百二十一條第一項第三款之「帶兇器」，其兇器之種類並無限制，
    凡客觀上足以對人之生命、身體、安全構成威脅者均屬之。且只需行竊時有帶
    此種具有危險性之兇器已足，並不以帶之初即有行凶之意圖為必要，最高法院
    七十九年台上字第五二五三號判例可資參照。螺絲起子為金屬材質，堅硬沉重，
    尖端銳利，客觀上對人之生命身體具有危險性，可供為兇器使用；次按圍牆及鋁
    門窗上之玻璃，依社會通常觀念，係與門扇性質相類似而同具防閉效用之安全設
    備；被告甲○○與同案被告丙○○二人帶螺絲起子，毀壞玻璃、踰越圍牆以竊
    盜，核被告甲○○所為，係犯刑法第三百二十一條第一項第二款、第三款之罪。
    渠與同案被告丙○○二人間，有共同之犯意聯絡與行為分擔，均為共同正犯。渠
    先後二次竊盜行為，時間緊接，所犯罪名之基本構成要件相同，顯係基於概括犯
    意為之，為連續犯，應依刑法第五十六條規定，論以其中情節較重之帶兇器、
    毀越安全設備竊盜罪一罪，並加重其刑。又被告於九十一年十月二十五日之竊盜
    犯行雖未據起訴，經核與起訴之事實有連續犯之裁判上一罪關係，自為起訴效力
    所及，既經檢察官移送併辦，本院自應依法審理，附此敘明。茲審酌被告甲○○
    年青力壯而不知上進，竟一再行竊，危害社會甚鉅及前經本院裁定應執行有期徒
    刑二年十一月，雖因於本件行為時，該有期徒刑之執行尚未完畢，而未構成累犯
    ，然已足認其素行不佳，惟犯後尚能坦承犯行、態度良好等一切情狀，量處如主
    文所示之刑，以示懲儆。扣案之螺絲起子一支，為被告二人所有，供被告二人共
    同犯罪使用之物，業據被告二人於偵審中供明在卷，爰依刑法第三十八條第一項
    第二款規定沒收。
三、本件於言詞辯論時，經公訴人具體求刑一年六月，被告亦同意就此科刑為判決，
    嗣經本院於言詞辯論終結後，當庭宣示判決，被告亦以言詞陳明願捨棄上訴權並
    記明筆錄，依刑事訴訟法第三百五十七條第一項、第三百五十八條第一項但書、
    第三百五十九條規定，被告因捨棄上訴權而喪失其上訴權，特此敘明。
據上論斷，應依刑事訴訟法第二百九十九條第一項前段，刑法第二十八條、第五十六
條、第三百二十一條第一項第二款、第三款、第三十八條第一項第二款，判決如主文
。
本案經檢察官廖啟村到庭執行職務。
中      華      民      國    九十二    年      八      月     十二     日
                                臺灣苗栗地方法院刑事第二庭
                                      法  官    楊  台  清
右正本證明與原本無異。
本判決不得上訴。
                                      書記官    李  達  成
中      華      民      國    九十二    年      八      月     十二     日
附錄本判決論罪科刑法條：
刑法第三百二十一條第一項第二款、第三款
犯竊盜罪而有左列情形之一者，處六月以上、五年以下有期徒刑：
二  毀越門扇、牆垣或其他安全設備而犯之者。
三  攜帶兇器而犯之者。


司法院資訊處製作；財團法人民間司法改革基金會備份。
